【裁判字號】    97,訴,905
【裁判日期】    970930
【裁判案由】    違反毒品危害防制條例
【裁判全文】
臺灣雲林地方法院刑事判決               97年度訴字第905號
公  訴  人  臺灣雲林地方法院檢察署檢察官
被      告  甲○○
                    （另案於臺灣雲林看守所羈押中）
上列被告因違反毒品危害防制條例案件，經檢察官提起公訴（97
年度毒偵字第1335號），嗣因被告就被訴事實為有罪之陳述，經
本院合議庭裁定由受命法官獨任適用簡式審判程序審理，判決如
下：
    主  文
甲○○施用第一級毒品，累犯，處有期徒刑捌月。
    事  實
一、甲○○前於民國89年間，因施用毒品案件，經臺灣臺中地方
    法院裁定送觀察、勒戒後，認有繼續施用毒品之傾向，再裁
    定令入戒治處所施以強制戒治，於90年11月28日因停止戒治
    、交付保護管束出所，於91年1 月11日保護管束期滿，視為
    已執行完畢。又於92年間，因施用毒品案件，經國防部南部
    地方軍事法院裁定令入戒治處所施以強制戒治，嗣因毒品危
    害防制條例於93年1 月9 日修正施行，而免予執行上開強制
    戒治處分，刑案部分並經該院以93年和判字第144 號判處應
    執行有期徒刑1 年2 月確定。復於94年間，因施用毒品案件
    ，經本院以94年度訴字第395 號，判處有期徒刑8 月、6 月
    ，應執行有期徒刑1 年確定，再與所犯偽造文書案件，經本
    院以94年度港簡字第143 號所判處之有期徒刑3 月，定應執
    行刑為有期徒刑1 年2 月確定，入監服刑後，甫於96年3 月
    12日執行完畢。詎其仍不知悔改，竟基於施用第一級毒品之
    犯意，於97年7 月9 日上午8 至9 時間，在雲林縣四湖鄉箔
    子村箔子寮307 號之住處，以將第一級毒品海洛因置於針筒
    內注射身體之方式，施用第一級毒品海洛因1 次。嗣於同年
    月10日，因另案進入臺灣雲林看守所羈押，經所方人員依新
    收人犯採尿作業對其採尿送驗，始悉上情。
二、案經臺灣雲林看守所移送臺灣雲林地方法院檢察署檢察官偵
    查起訴。
    理  由
一、按本件被告甲○○所犯係死刑、無期徒刑、最輕本刑為3 年
    以上有期徒刑以外之罪，其於準備程序就前揭被訴事實為有
    罪之陳述，經受命法官告知簡式審判程序之旨，並聽取其與
    公訴人之意見後，本院認無不得或不宜改依簡式審判程序進
    行之情事，依刑事訴訟法第273 條之1 第1 項、第284 條之
    1 規定，裁定本件由受命法官獨任進行簡式審判程序，合先
    敘明。
二、上揭犯罪事實，業據被告於臺灣雲林看守所政風室訪談及本
    院審理中均坦承不諱，且被告於97年7 月10日所採集之尿液
    經送驗結果，呈嗎啡陽性反應，此有詮昕科技股份有限公司
    97年7 月23日報告編號00000000號濫用藥物尿液檢驗報告、
    臺灣雲林第二監獄收容人尿液採集作業確認書、同意書、檢
    體採收紀錄表各1 份附卷可稽，綜上足認，被告前揭自白核
    與事實相符，應堪採為被告有罪之證據，則被告前開施用第
    一級毒品海洛因1 次之犯行，堪以認定。
三、按犯毒品危害防制條例第10條施用第一、二級毒品之罪者，
    檢察官應聲請法院裁定，令被告入勒戒處所觀察、勒戒，經
    觀察、勒戒後，檢察官依據勒戒處分之陳報，認受觀察、勒
    戒人無繼續施用毒品傾向者，應即釋放，並為不起訴之處分
    ；認受觀察、勒戒人有繼續施用毒品之傾向者，檢察官應聲
    請法院裁定令入戒治處所強制戒治，其期間為6 個月以上，
    至無繼續強制戒治之必要為止，但最長不得逾1 年，強制戒
    治期滿，應即釋放，由檢察官為不起訴之處分。觀察、勒戒
    或強制戒治執行完畢釋放後，5 年內再犯第10條之罪者，應
    依一般刑事訴訟程序予以起訴論罪科刑，此觀諸毒品危害防
    制條例第20條第1 項、第2 項、第23條第1 項、第2 項規定
    自明。而被告若於5 年內已再犯，經依法追訴處罰，縱其第
    3 次（或第3 次以上）再度施用毒品之時間，在初犯經觀察
    、勒戒或強制戒治執行完畢釋放5 年以後，已不合於「5 年
    後再犯」之規定，且因已於「5 年內再犯」，顯見其再犯率
    甚高，原實施觀察、勒戒或強制戒治，已無法收其實效，即
    應依該條例第10條處罰（最高法院95年第7 次刑事庭會議決
    定可資參照）。查本件被告前於89年間，因施用毒品案件，
    經臺灣臺中地方法院裁定送觀察、勒戒後，認有繼續施用毒
    品之傾向，再裁定令入戒治處所施以強制戒治，於90年11月
    28日因停止戒治、交付保護管束出所，於91年1 月11日保護
    管束期滿，視為已執行完畢；又於92年間，因施用毒品案件
    ，經國防部南部地方軍事法院裁定令入戒治處所施以強制戒
    治，嗣因毒品危害防制條例於93年1 月9 日修正施行，而免
    予執行上開強制戒治處分，刑案部分並經該院以93年和判字
    第144 號判處應執行有期徒刑1 年2 月確定；復於94年間，
    因施用毒品案件，經本院以94年度訴字第395 號，判處有期
    徒刑8 月、6 月，應執行有期徒刑1 年確定，有臺灣高等法
    院被告前案紀錄表1 份在卷可考，則被告再犯本件施用毒品
    犯行之時間，雖在前次強制戒治執行完畢之5 年後，惟其既
    已於5 年內再犯，依前揭說明，本件仍應依法予以論罪科刑
    。
四、核被告所為，係犯毒品危害防制條例第10條第1 項之施用第
    一級毒品罪。其施用第一級毒品前後，持有海洛因之低度行
    為，為施用之高度行為所吸收，不另論罪。又被告前於94年
    間，因施用毒品案件，經本院以94年度訴字第395 號，判處
    有期徒刑8 月、6 月，應執行有期徒刑1 年確定；又因偽造
    文書案件，經本院以94年度港簡字第143 號，判處有期徒刑
    3 月確定，上開案件再定應執行刑為有期徒刑1 年2 月確定
    ，入監服刑後，甫於96年3 月12日執行完畢，有前揭臺灣高
    等法院被告前案紀錄表可參，其受有期徒刑之執行完畢後5
    年內，故意再犯本件有期徒刑以上之罪，為累犯，應依刑法
    第47條第1 項之規定加重其刑。爰審酌被告前因施用毒品，
    先後經觀察、勒戒、強制戒治及法院判刑確定，仍未戒絕毒
    品，再犯本件施用毒品犯行，顯見其無悔改之意，戒毒之意
    志不堅，有失政府制定毒品危害防制條例之立法美意，本不
    宜寬貸，惟念其施用毒品乃自戕一己之身體健康，尚未害及
    他人，犯後亦坦承犯行，態度良好等一切情狀，量處如主文
    所示之刑。
據上論斷，應依刑事訴訟法第273 條之1 第1 項、第284 條之1
、第299 條第1 項前段，毒品危害防制條例第10條第1 項，刑法
第11條前段、第47條第1 項，判決如主文。
本案經檢察官林豐正到庭執行職務。
中    華    民    國    97    年    9     月    30    日
                  刑事第一庭    法  官  王雅苑
以上正本證明與原本無異。
如不服本判決，應於判決收受後10日內，向本院提出上訴狀（須
附繕本）。
                                書記官  張簡純靜
中    華    民    國    97    年    9     月    30    日
附錄本案論罪科刑法條全文：
毒品危害防制條例第10條第1 項
施用第一級毒品者，處6 月以上5 年以下有期徒刑。


司法院資訊處製作；財團法人民間司法改革基金會備份。
